# 求助陈版主， 3-1-21对于多个对赌事项是同时考虑还是分别考虑

提问人：liuweisheng 时间：2022-09-14 14:40:45
对于多个对赌事项是同时考虑确认一项资产或者负债，还是分别考虑同时确认资产、负债。谢谢版主解惑

回答人：chenyiwei
这里的“业绩补偿”和“业绩奖励”不可能同时发生，最终结果只可能是其中之一，且其触发的基础变量是相同的。因此这两者可合并为一个单项资产或负债测算其公允价值，而不是分别确认资产和负债。